



A PROPOS DE MOI

Avec un parcours de 3ans d'expériences dans le domaine des assurances maladies, de la médecine de travail et plus de 5ans dans le domaine de la médecine tropicale, j'ai développé des compétences approfondies et variées dans le domaine des assurances médicales des employés (plus de 20000) de différentes institutions ainsi que la santé et la sécurité au travail. J'ai exercé ma carrière en local avec une très bonne connaissance du secteur multinational, humanitaire et non humanitaire. Fort de cette expérience, je possède un savoir-faire diversifié en santé et sécurité au travail, un riche carnet d'adresse pouvant être exploité aux fins d'une meilleure orientation et d'une meilleure prise en charge médicale du personnel. Ayant également une bonne base en gestion des projets ainsi que la science des données en santé avec une formation internationale (THOMSON) en protection de données, je dispose ainsi de riches atouts pour élaborer et conduire un programme pour la santé et la sécurité des travailleurs au sein d'une organisation. Je serais passionné de participer à tout projet de changement, porteur d'innovation et à fort impact sanitaire et environnemental.

DOMAINES COMPÉTENCES

- Médecine générale
- Conseils, information et orientation médicaux
- Système de mise en place d'un réseau de soins
- Visite d'information et de prévention des travailleurs
- Santé et Sécurité au travail(SST)
- Evaluer et coter les risques professionnels ainsi que calculer l'indice de risque
- Evaluation des actions correctives à propos des risques professionnels
- Fixer des indicateurs SMART dans le cadre de la SST
- Fiche d'entreprise

EXPÉRIENCES PROFESSIONNELLES

2022. – en cours : ASCOMA TCHAD

Médecin Conseil/Directeur Médical (pour la gestion de la couverture santé d'une population d'assurés de plus de 20000).

- Orientations et conseils médicaux
- Mise en place des procédures de bonne pratique dans la prise en charge médicale des assurés
- Suivi des assurés hospitalisés
- Etude et gestion des dossiers d'évacuation sanitaire
- Agrément et évaluation du réseau de soins Ascoma Tchad
- Participation à l'amélioration du logiciel santé V4 à travers la mise à jour des codes affections et codes exclusions
- Compte rendu des réunions du comité de suivi des médecins de toutes les filiales d'Afriques (27 pays).
- Présentation du rapport statistique de consommation des différents clients
- Traitement des dossiers de remboursement pour les soins en HTP.

2021 – 2022 : Médecin de Travail par intérim de la **BEAC/Sarh**

- Suivi médical du personnel,
- Conseils et orientations médicaux
- Evaluation et prévention des risques liés à la profession
- Organisation et réalisation des visites d'information et de prévention pour embauche ainsi que les visites médicales annuelles
- Consultations et traitements curatifs
- Etude et traitement des dossiers d'évacuations sanitaires
- Traitement des dossiers de remboursement

2021 – 2022 : Médecin traitant au Cabinet Médico-Chirurgical Esperance de Sarh

- Consultation Médecine Générale
- Suivi médical du personnel de la STAR VIE/Sarh et BEAC/SARH

2020 – 2022 (22 mois) : Médecin Coordonnateur du Centre de Santé CEFOS de Sarh

- Suivi et évaluation des programmes annuels ;
- Consultation en médecine générale ;
- Coordonner les activités du personnel

INFORMATIQUE

LANGUES

PRIX ET DISTINCTION

Meilleur Prix Santé 2020, Tchad talents sous le thème lutte contre le COVID19, gestion des questions liées à la crise et post crise.

INTERET

- Lecture
- Football
- Voyage
- Basketball

REFERENCES

ABDELMADJID Zakaria, Pr en Cardiologie, **66222591**

Dr Evina, Médecin Conseil Ascoma

Cameroun, +237 96942500

Abakar Saker, PHD en Chirurgie Générale, MD de travail, **66362080** **Aout 2020 – Dec 2020 :** Médecin Superviseur du centre d'appel 1313/riposte à la maladie à COVID 19

- Validation des cas suspects ou situation à risque et alerter les équipes d'investigations
- Coordonner les activités des téléconseillers ;
- Rédaction de rapports hebdomadaires pour le compte du MSP

2015 – 2016 : Croix Rouge du TCHAD

Personnel soignant dans le camp de retournés de la RCA.

FORMATIONS

2024: Data Science, Dakar Institute of Technology

2020 : Doctorat en Medicine Generale, FSSH/Tchad

2011 : Baccalauréat Série C, Lycée Collège Humanité/Sarh

CERTIFICATS

- Modes opératoires normalisés de l'OMS pour les situations d'urgences, OMS
- Formation des agents de santé nationaux et de district sur les maladies tropicales négligées de la peau, OMS
- Santé et sécurité au travail pour les professionnels de la santé dans un contexte de pandémie de COVID19, OMS
- La Santé et Sécurité au travail, Openclaroom
- Protection des données, THOMSON
- Initiation à la gestion du cycle de projets, Centre International de Formation CIF/OIT
- Passer d'une idée de projet à un cadre logique : outils et démarches, AFD
- Suivi et évaluation d'un projet de développement, AFD